# **Geoffrey Bonneville**

Senior software engineer - Fullstack JS Paris, France

### Coordonnées

**Email** geoffrey.bonneville@gmail.com **Téléphone** +33 6 01 78 38 88

### **Présentation**

Ingénieur logiciel avec 7 ans d'expérience. Je travaille sur des technologies Fullstack JS. J'utilise principalement Node.js, React.js, React Native, et Electron. Je suis persévérant et créatif pour trouver des solutions techniques, et n'hésite pas à utiliser des technologies bas niveau lorsque la performance est une priorité. Je contribue à des projets open source, et développe PikaTorrent, une application de partage de fichiers en peer-to-peer.

**Github**G-Ray

LinkedIn
gbonneville

# **Diplômes**

Ecole d'Ingénieur Denis Diderot (EIDD) 🔱

Informatique, spécialité systèmes embarqués Sep 2013 - Sep 2016

https://u-paris.fr/eidd

IUT de Paris Rives de Seine (ex Paris Descartes) 🔱

**Informatique** Sep 2011 - Jun 2013 https://iutparis-seine.u-paris.fr

Lycée Joseph Talma 🍵

**Baccalauréat S** Jul 2011 - Sep 2008 https://lyc-talma-brunoy.ac-versailles.fr/

### Langues

Français Anglais

Langue native Niveau professionnel

#### Centres d'intérêt

Badminton

Apprentissage de la guitare électrique

# **Compétences**

**Fonctionnelles:** Developpement Fullstack (Frontend & Backend), Conception et modélisation de logiciels, Développement sur le modèle MVC, Mise en production, Rédaction de documentation, Sprint pokers

**Langages:** JavaScript, TypeScript, HTML, CSS/SASS, JSON/YAML, Python, C/C++, Rust, Bash

**Frameworks & Bibliothèques:** Node.js, React.js, Next.js, React Native (+Expo), Electron, Express.js, Nest.js, Webpack, Metro bundler, Qt, Protractor, Android SDK

**Bases de données & moteurs de recherche:** MongoDB, PostgreSQL, MariaDB, Apache Cassandra, Elasticsearch

**Protocoles:** HTTP, REST, WebRTC, Websocket, BitTorrent, Hypercore, FTP, TCP/UDP, MQTT

**IDES & Editeurs:** Visual Studio Code, IntelliJ IDEA, Android Studio, Qt Creator, Eclipse, Vim/Neovim

**Outils:** Git, Docker/Podman, Kubernetes, Npm/Yarn, Github actions, Travis CI, Cargo, Postman, JIRA, RabbitMQ, Github, Gitlab, Bitbucket

Systèmes: Linux (RHEL, Debian, Fedora), Windows, Android

**Méthodologies:** Kanbans (Jira, Github...), Agile / Scrum, Sprint poker, Test Driven Development (TDD), Revues de code, Semver, Monorepo, Peer programming

# **Expériences**

### PikaTorrent 🗲

#### Créateur et développeur principal

Mar 2023 - Present

https://www.pikatorrent.com

Application open source pour mobile, desktop et web de partage de fichiers en peer-topeer.

- Développement de l'application web et desktop avec React.js et Electron.
- Développement mobile avec React Native.
- Développement backend Node.js et React Native en C/C++ pour libtransmission, une bibliothèque BitTorrent.

- Partage de code entre les plateformes avec react-native-web.
- Organisation de plusieurs projets dans un monorepo.
- Possibilité de lier l'application mobile et desktop en peer-to-peer grâce à Websocket et WebRTC.
- Définition et implémentation d'un protocole d'échanges de messages via WebRTC.
- Publication sur différents app stores: Google Play Store, Microsoft Store, Flathub.org, et Github Releases.
- Mise en place de tests d'intégration, et déploiement continue (CI/CD) avec GitHub Actions.
- Rédaction de documentation technique et pour contribuer aux traductions.
- Communication du projet sur Internet.

Langages: TypeScript, JavaScript, C/C++, Java

Frameworks & Bibliothèques: React.js, React Native, Expo, Node.js, Next.js, Electron,

Redux

Protocoles: WebRTC, Websocket, BitTorrent

Outils: Git, Docker/Podman, Npm, Github actions, Github, cmake

**Méthodologies:** Issues et milestones sur Github, Monorepo, Semver, Code reviews

#### Projet de plateforme CRM

CTO associé Dec 2019 - Feb 2023

Développement d'une plateforme CRM en SAAS, avec un associé commercial.

- Architecture et développement de l'application fullstack avec React.js, Express.js, et MongoDB.
- Création d'un moteur de recherche full text avec Elasticsearch.
- Développement d'un microservice de parsing de documents en Python.
- Développement d'une application mobile avec React Native.
- Développement d'une extension Chrome/Firefox
- Mise en place et développement de tests unitaires, fonctionnels, et d'intégration avec Cypress.
- Création et publications d'images Docker.
- Déploiement des services sur kubernetes.
- Gestion d'un cluster Kubernetes et déploiement des services en SAAS: gestion de sous-domaines, certificats TLS (https), séparation des données clients...
- Mise en place d'outils d'amélioration du code: linters de code et formatters (eslint/prettier).
- Mise à contribution d'un développeur junior.
- Sécurisation de données sensibles avec du chiffrement.
- Création et déploiement de scripts de backups de données.

Langages: TypeScript, JavaScript, Python

Frameworks & Bibliothèques: React.js, React Native, Node.js, Next.js, Flask, Webpack

Protocoles: HTTP, REST, MQTT

Outils: Git, Docker/Podman, Kubernetes, Npm, Github actions, Postman, Github,

RabbitMQ

**Méthodologies:** Issues sur Github, Monorepo, Code reviews



#### Ingénieur frontend

Mar 2018 - Oct 2021

https://www.qwant.com

Développement d'une application de sécurisation et décentralisation des données personnelles (Masq). + Qwant Search & Maps.

- Mise en place de l'architecture et prise de responsabilités sur l'application web en React.js et Redux.
- Propositions et utilisation de technologies peer-to-peer via WebRTC pour établir des communications en peer-to-peer entre appareils.
- Mise en place et développement de tests par snapshots avec Jest.
- Participation aux code reviews et pair programming.
- Implémentation from scratch en CSS/SASS des designs fournis par l'équipe en charge des produits.
- Mise en place d'outils d'amélioration du code: linters de code et formatters (eslint/prettier).
- Qwant Maps: participation à la refonte de l'interface en React.js.
- Qwant Search: développement d'un microservice en Rust performant et léger pour categoriser des sites web. Développement en TTD ( $\simeq$  1mois).
- Participation aux sprint pokers.

Langages: JavaScript, Rust

Frameworks & Bibliothèques: React.js, React Native, Node.js, Webpack, Nest.js

Outils: Git, Github, Npm, JIRA, Docker / Podman

Méthodologies: Agile / SCRUM, Sprint pokers, Code reviews, Test Driven Development

(TDD), Pull requests, Peer programming

## **GetQuanty**

#### Developpeur fullstack Node.js/Angular

Sep 2016 - Mar 2018

https://www.getquanty.com

Développement fullstack avec Express et Angular.

- Maintenance et évolution de la plateforme web fullstack avec Node.js, Express.js, Angular, et MongoDB.
- Développement d'un moteur de recherche avec ElasticSearch.
- Architecture, développement, et migration de données vers Apache Cassandra.
- Documentation des APIs avec Swagger (OpenAPI).
- Participation à la migration de Angular 1 vers Angular 2+ en TypeScript, et refactorisations du code.

- Proposition et implémentations de schémas de données dans MongoDB, ElasticSearch et CassandraDB.
- Participation à la création de tests E2E pour stabiliser la plateforme.
- Amélioration des performances de la CI en parallélisant les tests.
- Mise en place d'outils d'amélioration du code: linters de code et formatters (eslint/prettier).
- Participation aux sprint pokers.

Langages: JavaScript, TypeScript

Frameworks & Bibliothèques: AngularJS/Angular, Express.js, Node.js, Webpack,

Protractor

**Protocoles:** HTTP, REST, gRPC

Outils: Git, JIRA, Bitbucket, Npm, Docker / Podman

Méthodologies: Agile / SCRUM, Sprint pokers, Pull requests, Code reviews

### Open Wide (Rachetée par Smile) 🌊

Stage de fin d'étude en R&D.

Aug 2016 - Mar 2016

https://www.smile.eu

Développement de PoCs avec un noyau Linux temps réel sur Android, sur plateforme embarquée ARM.

- Ajout du support d'interfaces industrielles(I2C, GPIO, etc...) et d'un kernel tempsréel (Xenomai) dans Android.
- Réalisation de benchmarks entre OpenPOWERLINK, avec, et sans RTnet.
- Extension des fonctionnalités d'Android (C/Java) en modifiant le SDK.
- Intégration de la bibliothèque glibc dans Android.
- Réalisation d'applications de tests temps-réel avec Android 6.0 sur Beaglebone black. Avec un noyau linux 4.1 + Xenomai 3.x.
- Acquisition d'expérience en C/Java/Android(AOSP), compilation de noyaux Linux en cross-compilation, modifications de modules et drivers.
- Rédaction d'un article paru dans le magazine Open Silicium présentant une partie des travaux.

Langages: C/C++, JAVA, Bash

Frameworks & Bibliothèques: AOSP (Android), Android SDK, Xenomai

Outils: gcc

Méthodologies: Agile / SCRUM, Sprint pokers, Pull requests, Code reviews